Minutes et répertoires du notaire Philippe GUNEAU, 28 novembre 1653 - mai 1663 (étude XVII)
Archives nationales
Minutes et répertoires du notaire Philippe GUNEAU (étude XVII)
28 novembre 1653 - mai 1663
MC/ET/XVII/3 - MC/ET/XVII/35
Etude XVII; Guneau, Philippe
Archives nationales de France
Minutes et répertoires: la loi 2008-696 du 15 juillet 2008 relative aux archives a fixé à 75 ans à compter de la date de l'acte, ou à 25 ans à compter de la date du décès de l'intéressé si ce délai est plus bref, le délai de communication des minutes et répertoires des notaires; ce délai est porté à 100 ans à compter de la date de l'acte si le document se rapporte à un mineur (code du Patrimoine, articles L213-2, 4e d et 5e).
Autres documents de l'étude (dossiers de clients, comptabilité...): s'agissant d'archives privées, ces documents sont communicables selon les modalités fixées par le déposant ou le donateur.
Certains documents ne sont pas accessibles en raison de leur mauvais état de conservation.
Versement
Attention: ce notaire n'a pas laissé de répertoire pour son activité dans l'étude XVII
Accès aux instruments de recherche de tous les notaires de l’étude XVII
Archives de l'étude XVII
- Minutes de Philippe GUNEAU, 28 novembre 1653 - mai 1663; MC/ET/XVII/3 - MC/ET/XVII/35
  - Minutes. 1653, 28 novembre - 1654, mai, 28 novembre 1653 - mai 1654; MC/ET/XVII/3
    Informations concernant le classement:
    Le niveau inférieur de description, quand il existe, correspond aux minutes d'actes. Toutes les minutes ne sont pas forcément décrites une à une. Les descriptions de ces minutes sont plus ou moins détaillées.
  - Minutes. 1654, juin - août, juin - août 1654; MC/ET/XVII/4
  - Minutes. 1654, septembre- décembre, septembre - décembre 1654; MC/ET/XVII/5
  - Minutes. 1655, janvier - 1655, juin, janvier 1655 - juin 1655; MC/ET/XVII/6
    - Alloué chez Philbert Duchesne, organiste de l'église Saint-Séverin, rue de la Harpe, paroisse Saint-Séverin, de Nicolas Crete, serviteur domestique de Charles de Guillon, conseiller du Roi en ses conseils et en la grande chambre de son parlement, pendant 7 ans, pour lui apprendre à jouer de l'orgue et de l'épinette, moyennant 200 livres., 13 février 1655; MC/ET/XVII/6
      Origine de l'information:
      Musique XVIIe siècle [2407 actes], par Madeleine Jurgens et le personnel du Minutier, 1954-1996 ( fichier papier entièrement dématérialisé; voir contexte dans le Plan d’orientation général - Notaires de Paris, guides thématiques du Minutier).
      Date de révision: 2011
      Date de création de la notice: 2009
      contrat de travail; Saint-Séverin (église); Harpe (rue de la); Saint-Séverin (paroisse); musicien; employé de maison
    - DULIEU (Charles) marchand tapissier rue d'Orleans § Mariage de .., 29 septembre 1731; MC/ET/XVII/6
      Artisans XVIIIe siècle, par M. Rambaud et C. Grodecki, 1956-1977 ( fichier papier entièrement dématérialisé; voir contexte dans le Plan d’orientation général - Notaires de Paris, guides thématiques du Minutier).
      Date de révision: 2011-2012
      Date de création de la notice: 2010
      contrat de mariage; Dulieu, Charles
  - Minutes. 1655, juillet - 1655, décembre, juillet 1655 - décembre 1655; MC/ET/XVII/7
    - Alloué de la fille de Claude Hance, joueur d'instruments, pour apprendre le point de Venise et les dentelles., 12 novembre 1655; MC/ET/XVII/7
      contrat de travail; musicien
  - Minutes. 1656, janvier - 1656, avril, janvier 1656 - avril 1656; MC/ET/XVII/8
    Informations complémentaires:
    Avec Brevets.
  - Minutes. 1656, mai - 1656, août, mai 1656 - août 1656; MC/ET/XVII/9
    - JACQUIN (Julian) fils libraire rue de la Pelleterie § Quittance par Julian JACQUIN à Julian JACQUIN son père, libraire, 10 mars 1658; MC/ET/XVII/9
      Fichier dit 'général' XVIIe-XVIIIe siècles, par le personnel du Minutier, 1954-1999 ( fichier papier entièrement dématérialisé; voir contexte dans le Plan d’orientation général - Notaires de Paris, guides thématiques du Minutier).
      quittance; Jacquin, Julian
  - Minutes. 1656, septembre - 1656, décembre, septembre 1656 - décembre 1656; MC/ET/XVII/10
    - ROUSSEL (Pierre) marchand tapissier rue neuve Saint-Martin § obligation par .., 20 novembre 1658; MC/ET/XVII/10
      Artisans XVIIe, par M. Jurgens, M.A. Fleury, R. Gourmelon et le personnel du Minutier central, 1954-1996 (fichier papier entièrement dématérialisé; voir contexte dans le Plan d’orientation général - Notaires de Paris, guides thématiques du Minutier).
      obligation; Roussel, Pierre
  - Minutes. 1657, janvier - 1657, mars, janvier 1657 - mars 1657; MC/ET/XVII/11
  - Minutes. 1657, avril - 1657, juin, avril 1657 - juin 1657; MC/ET/XVII/12
  - Minutes. 1657, juillet - 1657, septembre, juillet 1657 - septembre 1657; MC/ET/XVII/13
  - Minutes. 1657, octobre - 1657, décembre, octobre 1657 - décembre 1657; MC/ET/XVII/14
  - Minutes. 1658, janvier - 1658, mars, janvier 1658 - mars 1658; MC/ET/XVII/15
  - Minutes. 1658, avril - 1658, juin, avril 1658 - juin 1658; MC/ET/XVII/16
  - Minutes. 1658, juillet - 1658, septembre, juillet 1658 - septembre 1658; MC/ET/XVII/17
  - Minutes. 1658, octobre - 1658, décembre, octobre 1658 - décembre 1658; MC/ET/XVII/18
  - Minutes. 1659, janvier - 1659, mars, janvier 1659 - mars 1659; MC/ET/XVII/19
    - Inventaire, à la requête de Blaise Pascal, des biens de Louise Delfault., 27 février 1659 - 7 mai 1660; MC/ET/XVII/19
      En marge: 1659, 9 mars. Quittance de Pascal à Pierre Vassetz, notaire au Châtelet, de 600 livres qu'il devait à Louise Delfault.
      1659, 11 mars. Quittance de Pascal à Jacques Boutet et Jean Paniquiny, bourgeois de Paris, de 3 800 livres qu'ils devaient à Louise Delfault.
      1659, 4 décembre. Quittance de Pascal à Daniel Delamour, élu à Coulommiers, de 1 050 livres qu'il devait à Louise Delfault.
      1660, 7 mai. Mention du règlement d'une dette de Jeanne Gadoulleau, veuve de Pierre Mouton, envers Louise Delfault.
      Documents du Minutier central concernant l'histoire littéraire (1650-1700) [2295 actes], par Madeleine Jurgens et Marie-Antoinette Fleury, Paris, Presses universitaires de France, 1960, p. 293 (instrument de recherche imprimé dématérialisé dont la version intégrale est accessible en ligne par la rubrique 'Autres instruments de recherche', voir contexte dans le Plan d’orientation général - Notaires de Paris, guides thématiques du Minutier).
      Date de révision: 2009-2011
      Documents du Minutier central concernant l'histoire littéraire (1650-1700), par Madeleine Jurgens et Marie-Antoinette Fleury. Presses universitaires de France, 1960, XXIII-511 p.
      inventaire; quittance; Coulommiers (Seine-et-Marne); Pascal, Blaise (1623-1662); Delfaut, Louise; Vassetz, Pierre; Boutet, Jacques; Paniquiny, Jean; Delamour, Daniel; Gadoulleau, Jeanne; Mouton, Pierre; notaire
    - Désistement. Jean BEAUFORT, cul-de-sac Saint-Thomas-du-Louvre, maître à danser., 2 avril 1700; MC/ET/XVII/19
      Date de création de la notice: 2004
      renonciation; Beaufort, Jean; enseignant; danseur
  - Minutes. 1659, avril - 1659, juin, avril 1659 - juin 1659; MC/ET/XVII/20
  - Minutes. 1659, juillet - 1659, septembre, juillet 1659 - septembre 1659; MC/ET/XVII/21
    Attention: acte(s) coté(s) en Réserve
    - Bail par Blaise Pascal pour quatre ans à partir de la Saint-Rémi prochaine, à Renaud Moreau, maître boisselier, et Elisabeth Boullard, sa femme demeurant rue Montorgueil, aux Petits-Carreaux, paroisse Saint-Sauveur, de la troisième arcade de la Halle au Blé, à main gauche en entrant par la porte de Beauce, moyennant 360 livres par an., 31 août 1659; MC/RS//428
      Cote originelle du document:
      MC/ET/XVII/21
      Informations concernant le classement et la cotation du document:
      Acte coté en Réserve.
      Catalogue de la Réserve du Minutier central, 1984-1988 (dactylogramme entièrement dématérialisé; voir contexte dans le Plan d’orientation général - Notaires de Paris, guides thématiques du Minutier).
      ou
      Date de création de la notice: 2002
      menuisier; bail; Pascal, Blaise (1623-1662); Moreau, Renaud; Halles centrales; Montorgueil (rue); Saint-Sauveur (paroisse)
  - Minutes. 1659, octobre - 1659, décembre, octobre 1659 - décembre 1659; MC/ET/XVII/22
    - Constitution par Charles Le Roy de La Poterie, auditeur des Comptes, demeurant rue de Buci, paroisse Saint-André-des-Arts, à Charles Pinel, bourgeois de Paris, et Françoise Delfault, sa femme, demeurant hors et près la porte Saint-Michel, paroisse Saint-Côme, de 50 livres de rente, moyennant la somme de 900 livres, versée par Blaise Pascal, agissant comme exécuteur du testament de Louise Delfault., 24 décembre 1659; MC/ET/XVII/22
      Documents du Minutier central concernant l'histoire littéraire (1650-1700) [2295 actes], par Madeleine Jurgens et Marie-Antoinette Fleury, Paris, Presses universitaires de France, 1960, p. 294 (instrument de recherche imprimé dématérialisé dont la version intégrale est accessible en ligne par la rubrique 'Autres instruments de recherche', voir contexte dans le Plan d’orientation général - Notaires de Paris, guides thématiques du Minutier).
      constitution de rente; Buci (rue de); Saint-Michel (porte); Saint-Côme-Saint-Damien (paroisse); Pascal, Blaise (1623-1662); Le Roy de La Poterie, Charles; Pinel, Charles; Delfault, Françoise; Delfaut, Louise; auditeur de justice
  - Minutes. 1660, janvier - 1660, mars, janvier 1660 - mars 1660; MC/ET/XVII/23
    - Constitution par Charles Le Roy de La Poterie à Jeanne Delfault, femme séparée de biens d'Antoine Collet, concierge de la présidente Barrillon en sa maison de Maugarny, demeurant hors et attenant la porte Saint-Michel, paroisse Saint-Côme, de 250 livres de rente, moyennant 4 500 livres. La mention que cette somme avait été versée par Pascal, agissant comme exécuteur du testament de Louise Delfault, qui figurait d'abord dans la minute, a été rayée lors de la signature., 21 janvier 1660; MC/ET/XVII/23
      constitution de rente; Montlignon (Val-d'Oise); Saint-Michel (porte); Saint-Côme-Saint-Damien (paroisse); Pascal, Blaise (1623-1662); Le Roy de La Poterie, Charles; Delfault, Jeanne; Collet, Antoine; Barrillon (Mme); Delfault, Louise; concierge
    - Quittance de Blaise Pascal, agissant comme exécuteur du testament de Louise Delfault, à Jeanne Gadoulleau, veuve de Pierre Mouton, maître faiseur de luths, demeurant rue de Sèvres, au faubourg Saint-Germain, paroisse Saint-Sulpice, près les Incurables, de 947 livres 10 sols pour remboursement d'une somme de 855 livres prêtée par Louise Delfault, et paiement des intérêts et des frais de justice. La plus grande partie de la somme provient de la vente de bijoux, donnés en nantissement., 27 janvier 1660; MC/ET/XVII/23
      quittance; Sèvres (rue de); Pascal, Blaise (1623-1662); Delfault, Louise; Gadoulleau, Jeanne; Mouton, Pierre; facteur d'instruments de musique
    - Quittance de Denis Delfault, bourgeois de Soissons, à Blaise Pascal, agissant comme exécuteur du testament de Louise Delfault, de 1 100 livres sur 1 500 livres que lui a léguées la défunte, sa tante., 29 février 1660; MC/ET/XVII/23
      quittance; Soissons (Aisne); Pascal, Blaise (1623-1662); Delfault, Denis; Delfault, Louise
  - Minutes. 1660, avril - 1660, juin, avril 1660 - juin 1660; MC/ET/XVII/24
    - Titre nouvel par Anne de Jouy, femme d'Henri de Villemontée, conseiller d'Etat, demeurant île Notre-Dame, grande rue et paroisse Saint-Louis, en son nom et comme procuratrice de son mari, à Blaise Pascal, agissant comme exécuteur du testament de Louise Delfault, d'une rente constituée à Louise Delfault, le 11 décembre 1652, par la dite Anne de Jouy, alors veuve de Philippe de Prast, secrétaire du Roi et audiencier en sa chancellerie., 2 avril 1660 - 26 septembre 1660; MC/ET/XVII/24
      À la suite: 1660, 26 septembre. Ratification d'Henri de Villemontée.
      Pièce jointe: 1660, 3 mars. Procuration d'Henri de Villemontée.
      titre nouvel; ratification; procuration; Notre-Dame (île); Saint-Louis (grande rue); Pascal, Blaise (1623-1662); Delfault, Louise; Jouy, Anne de; Villemontée, Henri de; Prast, Philippe de; conseiller d'Etat (Ancien Régime); secrétaire du roi (Ancien Régime); huissier
    - Acte par lequel Blaise Pascal, agissant comme exécuteur du testament de Louise Delfault, reconnaît avoir en mains une somme de 500 livres léguée par Louise Delfault à l'Hôtel-Dieu de Coulommiers et s'engage à la payer à première requête, à charge par les administrateurs du dit Hôtel-Dieu de faire célébrer dans leur église douze messes basses de requiem par an à perpétuité, à l'intention de Louise Delfault., 6 mai 1660; MC/ET/XVII/24
      Pièce jointe: 1660, 22 mars. Procuration des administrateurs de l'Hôtel-Dieu.
      Documents du Minutier central concernant l'histoire littéraire (1650-1700) [2295 actes], par Madeleine Jurgens et Marie-Antoinette Fleury, Paris, Presses universitaires de France, 1960, p. 296 (instrument de recherche imprimé dématérialisé dont la version intégrale est accessible en ligne par la rubrique 'Autres instruments de recherche', voir contexte dans le Plan d’orientation général - Notaires de Paris, guides thématiques du Minutier).
      reconnaissance; procuration; Coulommiers (Seine-et-Marne); Pascal, Blaise (1623-1662); Delfault, Louise; administrateur
    - Quittance par Charles Pinel et Françoise Delfault, sa femme, Marie Delfault, veuve de Jean Bluteau, et Jean François, procureur au Châtelet, demeurant rue de la Tixeranderie, comme procureur de Denis Delfault, commis aux Aides de la ville de Soissons, et suivant le consentement de Jeanne Delfault, femme séparée de biens d'Antoine Collet, à Blaise Pascal, agissant comme exécuteur du testament de Louise Delfault, de 536 livres qui se sont trouvées en deniers comptants à l'inventaire de la défunte; d'une obligation de 100 livres faite à Pascal, au dit nom, par Félix Bassin et Jeanne Martin, sa femme, le 14 septembre 1659; de deux petites bagues données par Bassin et sa femme à la défunte, pour nantissement de 25 livres qu'ils lui devaient; d'une promesse de cinquante écus faite à la défunte par Marguerite de Long et de deux chapelets de corail servant de nantissement à la dite promesse., 8 mai 1660; MC/ET/XVII/24
      quittance; Tixeranderie (rue de la); Soissons (Aisne); Pascal, Blaise (1623-1662); Delfault, Louise; Pinel, Charles; Delfault, Françoise; Delfault, Marie; Bluteau, Jean; François, Jean; Delfault, Denis; Delfault, Jeanne; Collet, Antoine; Bassin, Félix; Martin, Jeanne; Long, Marguerite de; procureur de justice (Ancien Régime); commis d'administration (Ancien Régime)
  - Minutes. 1660, juillet - 1660, décembre, juillet 1660 - décembre 1660; MC/ET/XVII/25
  - Minutes. 1661, janvier - 1661, mars, janvier 1661 - mars 1661; MC/ET/XVII/26
    - Inventaire après décès de Louis Mayerne-Turquet, dont sa bibliothèque., 1er février 1661; MC/ET/XVII/26
      Fichier Bibliothèques XVIe-XVIIIe siècles, par Claire Béchu, Marie-Antoinette Fleury, Madeleine Jurgens, Xenia Pamfilova, 1953-1996 (fichier papier entièrement dématérialisé; voir contexte dans le Plan d’orientation général - Notaires de Paris, guides thématiques du Minutier).
      Date de création de la notice: 2012
      inventaire après décès; Mayerne-Turquet, Louis
  - Minutes. 1661, avril - 1661, juin, avril 1661 - juin 1661; MC/ET/XVII/27
  - Minutes. 1661, juillet - 1661, septembre, juillet 1661 - septembre 1661; MC/ET/XVII/28
    - Constitution par Blaise Pascal à Charles Pinel et Françoise Delfault de 105 livres de rente, pour demeurer quitte de 2 100 livres qu'il leur doit encore de 3 000 livres que leur a léguées Louise Delfault, les 900 livres restantes formant le principal de la rente constituée le 24 décembre 1659 par Charles Le Roy de La Poterie., 28 juillet 1661 - 6 septembre 1667; MC/ET/XVII/28
      À la suite: 1662, 22 novembre. Mention du rachat par Florin Périer de 52 livres 10 sols de rente sur les 105 livres du contrat ci-dessus.
      1667, 6 septembre. Quittance par Pierre Bluteau à Florin Périer et Gilberte Pascal de 225 livres, pour rachat de 12 livres 10 sols de rente lui appartenant dans le contrat ci-dessus. N. B.
      En fait, cette quittance est probablement relative à la constitution de 50 livres de rente passée le même jour que le contrat ci-dessus.
      constitution de rente; quittance; Pascal, Blaise (1623-1662); Delfault, Louise; Pinel, Charles; Delfault, Françoise; Le Roy de La Poterie, Charles; Bluteau, Pierre; Gilberte Pascal (1620-1687); Périer, Florin (1610-1672)
    - Constitution par Blaise Pascal à Charles Pinel et Françoise Delfault, et à Marie Delfault, veuve de Jean Bluteau, de 50 livres de rente pour demeurer quitte de 900 livres qu'il leur doit encore sur 2 700 livres, principal d'une rente de 150 livres, léguée par Louise Delfault à Jean Hubert et éteinte par le décès de ce dernier; les 100 livres de rente restantes sont celles dont Anne de Jouy a passé titre nouvel le 2 avril 1660., 28 juillet 1661 - 22 novembre 1662; MC/ET/XVII/28
      À la suite: 1662, 6 octobre. Quittance de Marie Delfault, veuve de Jean Bluteau, et Louise Bluteau, sa fille, accordée à Jacques Dagenville, demeurant, Marie Delfault et Louis Bluteau, rue de la Harpe, paroisse Saint-Côme, et Dagenville, rue de Vaugirard, paroisse Saint-Sulpice, à Florin Périer, mari de Gilberte Pascal, héritière de Blaise Pascal, demeurant à Clermont-Ferrand, logé sur le fossé d'entre les portes Saint-Victor et Saint-Marcel, paroisse Saint-Etienne-du-Mont, de 225 livres pour le rachat de 12 livres 10 sols de rente, moitié de 25 livres qui représentent la part des enfants Bluteau dans le contrat ci-dessus.
      1662, 22 novembre. Mention du rachat de 12 livres 10 sols par Florin Périer entre les mains de Françoise Delfault, femme et procuratrice de Charles Pinel.
      Documents du Minutier central concernant l'histoire littéraire (1650-1700) [2295 actes], par Madeleine Jurgens et Marie-Antoinette Fleury, Paris, Presses universitaires de France, 1960, p. 297 (instrument de recherche imprimé dématérialisé dont la version intégrale est accessible en ligne par la rubrique 'Autres instruments de recherche', voir contexte dans le Plan d’orientation général - Notaires de Paris, guides thématiques du Minutier).
      constitution de rente; quittance; Harpe (rue de la); Vaugirard (rue de); Clermont-Ferrand (Puy-de-Dôme); Saint-Victor (porte); Saint-Marcel (porte); Pascal, Blaise (1623-1662); Delfault, Louise; Pinel, Charles; Delfault, Françoise; Delfault, Marie; Bluteau, Jean; Hubert, Jean; Jouy, Anne de; Bluteau, Louise; Dagenville, Jacques; Bluteau, Louis; Gilberte Pascal (1620-1687); Périer, Florin (1610-1672)
    - Partage des biens de Louise Delfault entre Marie Delfault, veuve de Jean Bluteau, Charles Pinel et Françoise Delfault, en leur nom et comme se faisant fort les uns et les autres de Jeanne Delfault, femme séparée de biens d'Antoine Collet, en présence et du consentement de Blaise Pascal., 29 juillet 1661 - 18 février 1662; MC/ET/XVII/28
      À la suite: 1662, 18 février. Ratification de l'acte ci-dessus par Jeanne Delfault.
      partage; ratification; Pascal, Blaise (1623-1662); Delfault, Louise; Delfault, Marie; Bluteau, Jean; Pinel, Charles; Delfault, Françoise; Delfault, Jeanne; Collet, Antoine
  - Minutes. 1661, octobre - 1661, décembre, octobre 1661 - décembre 1661; MC/ET/XVII/29
  - Minutes. 1662, janvier - 1662, mars, janvier 1662 - mars 1662; MC/ET/XVII/30
  - Minutes. 1662, avril - 1662, juin, avril 1662 - juin 1662; MC/ET/XVII/31
  - Minutes. 1662, juillet - 1662, septembre, juillet 1662 - septembre 1662; MC/ET/XVII/32; Document détérioré.
    - Bail par Michel Bouvard, seigneur de Fourqueux, conseiller d'Etat et conseiller en Parlement, demeurant hors et près la porte Saint-Michel, paroisse Saint-Côme à partir de la Saint-Rémy prochaine, et pour 2 ans, à Florin Périer, seigneur de Bien-Assis, et Gilberte Pascal, sa femme, le dit sieur Périer absent mais sa femme s'engageant pour lui, ainsi que Blaise Pascal d'une maison sise hors et près la dite porte Saint-Michel appelée l'hôtel Saint-Denis, joignant la maison du bailleur moyennant 700 livres de loyer., 23 juillet 1662; MC/RS//430
      MC/ET/XVII/32
      Documents du Minutier central concernant l'histoire littéraire (1650-1700) [2295 actes], par Madeleine Jurgens et Marie-Antoinette Fleury, Paris, Presses universitaires de France, 1960, p. 298 (instrument de recherche imprimé dématérialisé dont la version intégrale est accessible en ligne par la rubrique 'Autres instruments de recherche', voir contexte dans le Plan d’orientation général - Notaires de Paris, guides thématiques du Minutier).
      magistrat; conseiller d'Etat (Ancien Régime); bail; Pascal, Blaise (1623-1662); Bouvard de Fourqueux, Michel; Périer, Florin (1605-1672); Périer, Gilberte (1620-1687); Saint-Michel (porte); Clermont-Ferrand (Puy-de-Dôme); Saint-Côme-Saint-Damien (paroisse); écrivain; chercheur
    - Testament de Blaise Pascal., 3 août 1662; MC/RS//431
      Notice et reproduction photographique partielle dans: 122 minutes d'histoire, actes des notaires de Paris, Paris, Archives nationales, Somogy, 2012, p.38-39.
      testament; Pascal, Blaise (1623-1662); écrivain; chercheur
  - Minutes. 1662, octobre - 1662, décembre, octobre 1662 - décembre 1662; MC/ET/XVII/33
  - Minutes. 1663, janvier - 1663, mars, janvier 1663 - mars 1663; MC/ET/XVII/34
  - Minutes. 1663, avril - 1663, mai, avril 1663 - mai 1663; MC/ET/XVII/35
    - Testament de Gilberte Pascal, femme de Florin Périer demeurant faubourg Saint-Marcel, rue Neuve et paroisse Saint-Etienne-du-Mont, soeur de Blaise Pascal. Parmi les clauses: élection de sépulture en l'église Saint-Etienne-du-Mont aux côtés de Blaise Pascal et legs de 300 livres à Blaise Musnier, filleul de Blaise Pascal., 5 avril 1663; MC/RS//438
      MC/ET/XVII/35
      magistrat; testament; Pascal, Blaise (1623-1662); Périer, Gilberte (1620-1687); Périer, Florin (1605-1672); Neuve (rue); Saint-Etienne-du-Mont (paroisse); Saint-Marcel (faubourg)